【裁判字號】    98,聲再,307
【裁判日期】    980831
【裁判案由】    毒品危害防制條例等
【裁判全文】
臺灣高等法院刑事裁定                 98年度聲再字第307號
再審聲請人
即受判決人  甲○○
                    （現於臺灣臺北監獄執行中）
上列聲請人因違反毒品危害防制條例等案件，對於本院九十三年
度上重更(一)字第五四號中華民國九十三年十二月二十九日確定判
決（第一審案號：臺灣板橋地方法院九十二年度重訴字第十四號
；起訴案號：臺灣板橋地方法院檢察署九十二年度偵字第一二六
八八號），聲請再審，本院裁定如下：
    主  文
再審之聲請駁回。
    理  由
一、聲請意旨略以：聲請人即受判決人甲○○並無共同運輸第一
    級毒品犯行，本院九十三年度上重更(一)字第五四號確定判決
    （下稱系爭確定判決）確定後，發現下列確實之新證據，而
    有聲請再審之理由：(一)依法務部調查局高雄市調查處監聽
    錄音譯文編號七至十二通話紀錄可知，當時吳聖德與聲請人
    甲○○分別位於船老大餐廳及距離餐廳約二百公尺之加油站
    ，是以，聲請人甲○○於案發時並未與吳聖德將廂型車及新
    臺幣（下同）二十萬元交付予江阿田。且證人劉建軍證稱
    ：十六時至十七時，被告郭跟被告吳是分開的等語，且同案
    被告吳聖德亦證稱：是其自行將廂型車及二十萬元交予江阿
    田，則聲請人確未在場參與犯罪。又聲請人提出之統一發
    票可證聲請人於案發當時十六時二分前往便利商店購買咖啡
    ，足見聲請人當時確未在現場與吳聖德交付廂型車及現金予
    江阿田。(二)另系爭確定判決以聲請人雖未與吳聖德共同實行
    犯罪，係於加油站擔任警戒工作，然該加油站距離船老大餐
    廳有二百公尺之遙，實難想像以此等距離進行警戒之可行性
    ，是系爭確定判決事實認定有誤，係射箭畫靶之法，此種邏
    輯矛盾錯誤甚為明顯。(三)系爭確定判決亦未敘明捨棄前揭
    高雄市調查處監聽譯文、劉建軍證詞等有利證據之理由。
    同案被告江阿田於隔離訊問時證稱，是吳聖德、甲○○將將
    廂型車及二十萬元交給我，然原審未予聲請人對質機會，亦
    未告知證詞要旨，係程序違法。監聽譯文編號十二為「我
    在這裡等的你娘的，煩惱的要死」，調查局之監聽譯文原有
    誤載，後於偵查階段始改正，然系爭確定判決仍引用應不具
    證據能力之錯誤譯文內容。刑法修正後限縮共同正犯之範
    圍為「共同實行犯罪行為者」，則聲請人顯非共同正犯，依
    從新從輕之原則，系爭確定判決認事用法俱有違誤，爰依法
    聲請再審云云。
二、按法院認為無再審理由者，應以裁定駁回之；經前項裁定後
    ，不得更以同一原因聲請再審，刑事訴訟法第四百三十四條
    第一項、第二項定有明文；又法院認為聲請再審之程序違背
    規定者，應以裁定駁回之，刑事訴訟法第四百三十三條亦有
    明文。而刑事訴訟法第四百二十條第一項第六款所稱「發現
    確實之新證據」，係指該證據於事實審法院判決前業已存在
    ，為法院、當事人所不知，不及調查斟酌，至其後始行發現
    ，且就證據本身形式觀察，固非以絕對不須經過調查程序為
    條件，但必須顯然可認為足以動搖原有罪確定判決，而為受
    判決人無罪、免訴、免刑或輕於原判決所認罪名之判決者為
    限（最高法院三十三年度抗字第七０號、四十年度台抗字第
    二號、四十一年度台抗字第一號判例意旨參照）。故受理聲
    請再審之最後事實審法院，應就聲請再審理由之所謂「新證
    據」，是否具備事實審判決前已經存在，為法院、當事人所
    不知，事後方行發見之「嶄新性」，及顯然可認足以動搖原
    有罪確定判決，應為無罪、免訴、免刑或輕於原判決罪名之
    「顯然性」二要件，加以審查，為判斷應否准予開始再審之
    準據（最高法院八十五年度台抗字第三０八號、九十三年度
    台抗字第九八號判決意旨參照）。
三、經查：
  (一)聲請人前向本院聲請再審，因無再審理由，業經本院以九十
    四年度聲再字第一三六號、九十四年度聲再字第二一八號、
    九十四年度聲再字第三七九號、九十六年度聲再字第三八五
    號、九十七年度聲再字第三三六號裁定駁回在案，業經本院
    查明無誤。聲請意旨(一)所指監聽錄音譯文，於上開五次聲
    請再審時均已主張並提出，至聲請意旨(一)、所主張之上
    開統一發票證物及證人之證言，亦分別於上開聲請案件中提
    出作為聲請再審之部分理由。茲聲請人更以同一原因聲請再
    審，其聲請再審之程序顯屬違背規定，而為法所不許。
  (二)至於聲請意旨(二)僅在敘述聲請人個人對於系爭確定判決採證
    認事不服之理由，並未提出有何具體之新證據，說明足認聲
    請人應為無罪、免訴、免刑或輕於原判決罪名之判決，自非
    適法之聲請再審理由。至於聲請意旨(三)、、、另主
    張系爭確定判決尚有未敘明不採有利證據之理由；未告知證
    詞要旨及未予被告對質機會；採用不具有證據能力之證詞論
    罪，以及未為新舊法比較云云，均與「發現確實之新證據」
    無涉。是以聲請意旨所指各節，無非就原審採證認事之職權
    為質疑，並未指出有何具體之新證據足以推翻系爭確定判決
    之認定，是以該部分聲請意旨所陳云云，亦非得據為再審理
    由，附此敘明。
據上論斷，應依刑事訴訟法第四百三十三條、第四百三十四條第
一項，裁定如主文。
中    華    民    國    98    年    8     月    31    日
                  刑事第二十庭審判長法  官  楊貴雄
                                    法  官  鄧振球
                                    法  官  高愈杰
以上正本證明與原本無異。
如不服本裁定，應於收受送達後五日內向本院提出抗告狀。
                                    書記官  郭彥琪
中    華    民    國    98    年    8     月    31    日


司法院資訊處製作；財團法人民間司法改革基金會備份。
